臺灣高等法院花蓮分院交通事件裁定 　94年度交抗字第27號
　　抗告人即
　　受處分人　甲○○
　　代 理 人　范明賢律師
上列抗告人即受處分人因違反道路交通管理處罰條例案件，對於
交通部公路總局台北區監理所花蓮監理站於民國94年 4月13日所
為處分（原處分案號：花監違字第裁４４─Ｐ１０２７８２２２
號），聲明異議，不服臺灣花蓮地方法院94年度交聲更字第 2號
，中華民國94年 8月19日駁回異議之裁定，提起抗告，本院裁定
如下：
    主  文
抗告駁回。
    理  由
一、抗告人於原法院聲明異議意旨略以：抗告人於民國（下同）
    93年9月18日晚間9時15分許，在臺九丙線南華段吉安路 6段
    31號前舉發地點雖有飲酒；然伊是甫自「大陸麵店」出來，
    並未駕駛機車，且距離停放之機車尚有10公尺之遠。舉發之
    警員不問緣由即將伊擅自攔停後帶回派出所，又開立異議人
    駕車後拒絕接受酒精濃度測試之罰單，原處分機關更據此裁
    決，顯與事實不符云云。原法院以抗告人之異議為無理由，
    而駁回之。
二、抗告意旨略以：原裁定無非以證人宋蘭花與抗告人所述有關
    案發當天宋蘭花所使用自小貨車型式、在「大陸麵店」所坐
    桌子位置、有無有人同桌飲酒、抗告人是否與宋蘭花一同離
    開等情節，兩人所述均有歧異，遂認定抗告人所言係臨訟推
    託之詞。惟案發當日距原法院交通庭傳訊抗告人及證人宋蘭
    花之日期已相隔10個月之久，且抗告人及證人宋蘭花兩人就
    飲食米酒、抗告人先行離開之主要事實則無歧異；原法院就
    重要事實只見「小異」而未見「大同」，顯有違誤。又抗告
    人當日係晚間 9時15分自「大陸麵店」出來，距停放機車處
    尚有十公尺，並未駕車，即為警以手銬銬住帶往南華派出所
    ，故警方所設警網於何處，非抗告人所得知，警員高勝江所
    述不實。另警方當日路檢，有無依警察職權行使法第10條第
    1 項規定攝影存證，應予究明；否則有爭議之處，僅憑警員
    一面之詞，如何令人信服等語。
三、按「汽車駕駛人拒絕接受道路交通管理處罰條例第35條第 1
    項之酒精濃度測試之檢定者，處新臺幣 6萬元罰鍰，並當場
    移置保管其車輛及吊銷其駕駛執照」，道路交通管理處罰條
    例第35條第 3項前段定有明文；又「汽車駕駛人，曾依第35
    條第3項前段之規定吊銷駕駛執照者，3年內不得考領駕駛執
    照」，復為同條例第67條第 2項明文所定。再按警員係代表
    國家執行道路交通安全與秩序之維護，及違規行為之告發等
    公權力之公務員，故除非有充份之事證足認該等執行公權力
    之公務員認知之事實有誤，或該等公務員執行職務時有違法
    失職情事，否則法院認為應以該管警員認知之事實為可信，
    而應採為判斷之依據。經查：
（一）證人即舉發員警高勝江在原法院證稱：伊見抗告人行駛在
      南下車道之外側，且已經騎過北上車道的攔截盤查點，後
      來停車且熄火要離開後，楊瑞庭及另1名警員就在第1時間
      穿越馬路前去盤查，伊後來也穿越馬路協助同仁盤查異議
      人等語；另證人即警員楊瑞庭亦在原審證稱：伊當時人在
      北上車道，發現抗告人在南下車道外側行駛通過北上車道
      的攔截盤查點，抗告人因為看到南下車道有警員在進行攔
      截本來想要迴車，但又看到北上車道也有攔截盤查點，所
      以就在「大陸麵店」的斜對面停下來，伊就與另 1名警員
      先過去盤查，後來北上車道的另 2名警員也都過來，伊等
      請抗告人出示證件，但是抗告人說沒有證件，因為當時有
      聞到抗告人身上散發出酒味，所以就將抗告人帶回派出所
      詢問並取締他等語（見原法院卷第17頁至第19頁、第20頁
      至第22頁）。而舉發員警在本件之前不認識抗告人，並無
      任何積極證據足以證明上開證人之前開供述係屬不實，亦
      無任何足以令人懷疑上開證人之供述為不可採之品性證據
      等存在，本院自不得僅以上開證人為本件開單告發抗告人
      違規之員警而全盤抹煞其在訴訟上所具有之原證人資格。
      此外，復有該2證人當庭分別繪製之現場圖，其2人所繪抗
      告人行車之位置（即外側車道）、停車之地點均相符合，
      足認該 2證人所證均具有相當之可信性；是抗告人有本件
      違規事實，已堪認定。
（二）抗告人雖舉證人宋蘭花為證，惟抗告人與證人宋蘭花 2人
      所述，就案發當天宋蘭花使用之自小貨車型式為何、其 2
      人在「大陸麵店」所坐桌子之位置如何、案發當天宋蘭花
      有無友人同桌飲酒、抗告人是否與宋蘭花一同離開等情節
      ，所述內容均有歧異。況證人宋蘭花在原法院亦證述：不
      知道警察在店外攔截，沒有看到抗告人被盤查之經過，也
      不知道抗告人之機車停放何處等語（見原法院卷第27頁）
      ；該證人既未目睹抗告人被盤查過程，自無從證明抗告人
      異議及抗告所述屬實。
（三）再酌之抗告人自承其之機車係停放在「大陸麵店」斜對面
      ，而警方之攔截盤查點既設在「大陸麵店」前方；抗告人
      焉有可能於酒後走出「大陸麵店」門口之際，明知有警員
      在進行攔截盤查工作，猶走向其機車所在方向，欲駕駛機
      車離去？且依抗告人所述其於為警攔停時，尚距離上開機
      車有10公尺之遠，則若非執行取締之警員於當天確實目睹
      抗告人騎乘該機車，其又焉能辨明該機車即為抗告人使用
      之機車？益見抗告人所辯，難認屬實。
（四）另警察職權行使法第10條係規定：「警察對於經常發生或
      經合理判斷可能發生犯罪案件之公共場所或公眾得出入之
      場所，為維護治安之必要時，得協調相關機關（構）裝設
      監視器，或以現有之攝影或其他科技工具蒐集資料。依前
      項規定蒐集之資料，除因調查犯罪嫌疑或其他違法行為，
      有保存之必要者外，至遲應於資料製作完成時起一年內銷
      毀之」。抗告意旨援引上開法條，聲請究明本件有無攝影
      存證，顯未辨明該法條之規定，核無必要，附此敘明。
（五）綜上所述，抗告人確有上揭違規事實，洵堪認定。原法院
      因認原處分機關依前揭規定，裁處受處分人罰鍰新臺幣 6
      萬元，並吊銷駕駛執照，3 年內禁考，核無違誤；而駁回
      受處分人異議之聲明，與法並無不合。抗告人仍執陳詞指
      摘原裁定，其抗告為無理由，應予以駁回。
據上論斷，應依道路交通管理處罰條例第89條、道路交通案件處
理辦法第26條，刑事訴訟法第412條，裁定如主文。
中　　華　　民　　國　　94　　年　　10　　月　　31　　日
                      審判長法官  吳鴻章
                            法官  王紋瑩
                            法官  林德盛
以上正本證明與原本無異。
本件不得再抗告。
                          書記官  劉夢蕾
中　　華　　民　　國　　94　　年　　10　　月　　31　　日
